【裁判字號】    98,簡上,300
【裁判日期】    980930
【裁判案由】    傷害
【裁判全文】
臺灣臺北地方法院刑事判決             98年度簡上字第300號
上  訴  人  甲○○
即  被  告
上列上訴人即被告因傷害案件，不服本院98年度簡字第293 號中
華民國98年6 月19日第一審判決（聲請簡易判決處刑書案號：臺
灣臺北地方法院檢察署97年度偵字第27318 號），提起上訴，本
院管轄之第二審合議庭判決如下：
    主  文
上訴駁回。
甲○○緩刑貳年。
    事  實
一、甲○○與乙○○前為男女朋友，於民國97年9 月30日凌晨0
    時12分許，在臺北縣新店市○○街80巷3 號3 樓乙○○住處
    內，因細故發生爭執，甲○○竟基於傷害之犯意，以拳頭毆
    打乙○○頭部，且以手掐乙○○頸部，致乙○○頭痛，並受
    有左腳表淺撕裂傷2 公分、左右上臂擦傷及頸部擦傷等傷害
    （乙○○傷害甲○○部分業經原審判決不受理確定）。甲○
    ○復基於損壞財物之犯意，將乙○○所有之東芝牌筆記型電
    腦1 台（價值新臺幣2 萬6,500 元）丟擲在地，致令不堪用
    ，足以生損害於乙○○。
二、案經乙○○訴由臺北縣政府警察局新店分局報請臺灣臺北地
    方法院檢察署檢察官偵查後聲請簡易判決處刑。
    理  由
壹、程序方面
一、證人即告訴人乙○○於警詢中之陳述有證據能力：
  (一)按被告以外之人（包括證人、鑑定人、告訴人、被害人及共
    同被告等）於審判外之陳述雖不符刑事訴訟法第159 條之1
    至之4 等4 條之規定，而經當事人於審判程序同意作為證據
    ，法院審酌該言詞陳述或書面陳述作成時之情況，認為適當
    者，亦得為證據；當事人、代理人或辯護人於法院調查證據
    時，知有刑事訴訟法第159 條第1 項不得為證據之情形，而
    未於言詞辯論終結前聲明異議者，視為有前項之同意，同法
    第159 條之5 定有明文。
  (二)證人於警詢中所為陳述，其性質雖屬傳聞證據，且查無符合
    同法第159 條之1 至之4 等前4 條之情形，惟證人所為之上
    開警詢筆錄內容，業經公訴人及被告甲○○於本院審判程序
    同意作為證據，審理時提示並告以要旨，經公訴人及被告表
    示意見，已知上述筆錄乃傳聞證據，且均未於言詞辯論終結
    前對該等筆錄內容異議，依上開規定，是證人於警詢中之證
    言應具有證據能力。
二、告訴人於偵查中之證述無證據能力：
  (一)按被告以外之人於審判外之言詞或書面陳述，除法律有規定
    者外，不得作為證據。又被告以外之人於偵查中向檢察官所
    為之陳述，除顯有不可信之情況者外，得為證據。刑事訴訟
    法第159 條第1 項、第159 條之1 第2 項分別定有明文。次
    按除法律另有規定者外，不問何人，於他人之案件，有為證
    人之義務，而證人除未滿16歲或因精神障礙，不解具結意義
    及效果者外，應命具結；又證人或鑑定人依法應具結而未具
    結者，其證言或鑑定意見，不得作為證據，刑事訴訟法第17
    6 條之1 、第186 條第1 項、第158 條之3 分別定有明文。
    又法院於審判期日的調查證據程序，關於犯罪事實之調查與
    證明，只能以刑事訴訟法准許之法定證據方法（如被告之供
    述、人證、鑑定、文書、勘驗）為之。
  (二)證人於偵查中對於被告涉犯傷害及毀損罪之證述，核屬居於
    證人之地位而陳述其親身經歷之事實，其無前述依法不得令
    具結之情事，卻未踐行合法具結之程序，自無證據能力。
貳、實體方面：
一、訊據被告對於上開犯罪事實坦承不諱，核與告訴人於警詢中
    之證述相符，並有財團法人天主教耕莘醫院97年9 月30日診
    斷證明書1 份、筆記型電腦遭損壞照片4 張附卷足憑（97年
    度偵字第27318 號卷第11頁至第13頁），足徵被告所為之自
    白與事實相符，應堪採為認定事實之依據。本件事證明確，
    被告之傷害、毀損犯行堪以認定，應予依法論科。
二、核被告所為，係犯刑法第277 條第1 項傷害罪、第354 條毀
    損罪。被告上開二行為，犯意各別、行為互異，應予分論併
    罰。
三、原判決認被告罪證明確，因而適用刑法第277 條第1 項、第
    354 條、第41條第1 項前段，第51條第6 款，刑法施行法第
    1 條之1 第1 項、第2 項前段規定，並審酌被告與告訴人前
    為男女朋友，因細故發生爭執，即傷害告訴人之身體、損壞
    告訴人之筆記型電腦，其犯罪動機、手段、情節非輕，所幸
    告訴人傷勢尚非嚴重，而被告於原審98年3 月25日審理時雖
    曾同意於1 個月內賠償告訴人新電腦，惟迄未履行，告訴人
    因而不願宥恕被告，並斟酌被告前未曾受有期徒刑之宣告（
    此有臺灣高等法院被告前案紀錄表在卷可按），素行尚佳，
    犯罪後坦承犯行等一切情狀，分別量處拘役40日、30日，並
    定應執行拘役50日及諭知以新臺幣1,000 元折算1 日。經核
    原判決認事用法，尚無不合，量刑亦屬允當。被告上訴意旨
    陳明已與告訴人達成和解，請求宣告緩刑，並未指摘原判決
    不當，其上訴自無理由，應予駁回。
四、另查被告前未曾因故意犯罪受有期徒刑以上刑之宣告，有臺
    灣高等法院被告前案紀錄表1 份在卷可憑，其因一時失慮，
    偶罹刑典，事後已坦承犯行，深具悔意，且已與告訴人達成
    民事和解，賠償告訴人所受損害，有和解書1 份在卷足憑（
    簡上卷第4 頁），被告經此偵審程序及刑之宣告後，應知警
    惕而無再犯之虞，本院因認暫不執行其刑為當，爰依刑法第
    74條第1 項第1 款規定，併予宣告緩刑2 年，以啟自新。
據上論斷，應依刑事訴訟法第455 條之1 第1 項、第3 項、第36
8 條，刑法第74條第1 項第1 款，判決如主文。
本案經檢察官郭昭吟到庭執行職務。
中    華    民    國    98    年    9     月    30    日
                  刑事第十八庭審判長法  官  游士珺
                                    法  官  彭慶文
                                    法  官  林芳華
以上正本證明與原本無異。
不得上訴。
                                    書記官  林鈴芬
中    華    民    國    98    年    9     月    30    日


司法院資訊處製作；財團法人民間司法改革基金會備份。
